【裁判字號】    98,上易,357
【裁判日期】    980519
【裁判案由】    詐欺
【裁判全文】
臺灣高等法院臺南分院刑事判決         98年度上易字第357號
上  訴  人
即  被  告  乙○○即吳家祥
上列上訴人因詐欺案件，不服臺灣臺南地方法院九十七年度易字
第一四三一號中華民國九十七年四月十七日第一審判決（起訴案
號：臺灣臺南地方法院檢察署九十七年度偵字第一００三六號；
移送併案：臺灣高雄地方法院檢察署九十七年度偵字第三三九七
九號、臺灣臺中地方法院檢察署九十七年度偵字第一九七三六號
），提起上訴，本院判決如下：
    主  文
上訴駁回。
    理  由
一、按刑事訴訟法第三百五十條、第三百六十一條、第三百六十
    二條、第三百六十七條規定，不服地方法院之第一審判決而
    上訴者，須提出上訴書狀，並應敘述具體理由，此為上訴必
    備之程式；如所提之書狀未敘述上訴理由，或僅曾以言詞陳
    述上訴理由者，均應於上訴期間屆滿後二十日內補提理由書
    於第一審法院。第一審法院經形式審查，認逾期未補提上訴
    理由者，應定期間先命補正；逾期未補正者，為上訴不合法
    律上之程式，應以裁定駁回。倘已提出上訴理由，但所提非
    屬具體理由者，則由第二審法院以上訴不合法律上之程式，
    判決駁回。而所謂具體理由，必係依據卷內既有訴訟資料或
    提出新事證，指摘或表明第一審判決有何採證、認事、用法
    或量刑等足以影響判決本旨之不當或違法，而構成應予撤銷
    之具體事由，始克當之（例如：依憑證據法則具體指出所採
    證據何以不具證據能力，或依憑卷證資料，明確指出所為證
    據證明力之判斷如何違背經驗、論理法則）；倘僅泛言原判
    決認定事實錯誤、違背法令、採証違法、判決不公、量刑失
    之過重或輕縱，而未依上揭意旨指出具體事由，或形式上雖
    已指出具體事由，然該事由縱使屬實，亦不足以認為原判決
    有何不當或違法者（例如：對不具有調查必要性之證據，法
    院未依聲請調查亦未說明理由，或援用證據不當，但除去該
    證據仍應為同一事實之認定），皆難謂係具體理由，而應認
    其上訴為不合法律上之程式（最高法院九十七年台上字第八
    九二號判決、九十七年台上字第三二六七號判決意旨及法院
    辦理刑事訴訟案件應行注意事項第一六二點參照）。
二、本件被告上訴意旨略以：上訴人即被告係因不知情之情況下
    被當人頭，罹犯本案，因家境真的很差，沒工作且父母身體
    又不好，一切均賴被告工作分擔家計，原審量處有期徒刑四
    月，尚屬過重，懇請從輕量刑並念被告係初犯，給予緩刑，
    以啟自新云云。
三、按量刑之輕重，係屬事實審法院得依職權自由裁量之事項，
    苟以被告之責任為基礎，復已斟酌刑法第五十七條各款所列
    情狀而為刑之量定，復未逾越法定刑度，不容任意指為違法
    （最高法院九十六年台上字第七０一八號判決意旨參照）。
    原判決依據「被告自承第一商業銀行楠梓分行帳號0000
    0000000號帳戶為其所申辦，且有第一銀行九十七年
    六月十六日以一楠梓字第００一三二號函檢送之開戶基本資
    料及存款往來交易明細各一份在卷，並被害人丙○○、甲○
    ○、丁○○已分別證述渠等於附表所示時間，遭人以附表所
    示方法詐騙如附表所示之款項，且如數匯款至被告前揭帳戶
    內，亦有被害人丙○○、甲○○、丁○○等人各該匯款之執
    據、自動提款機交易明細各紙在案」而予以認定上開事證明
    確可採，並於理由欄中詳細說明被告罪刑成立之理由，且記
    載據以認定之各項證據名稱，復敘明審酌被告犯罪之動機、
    目的、本身罹患精神官能性憂鬱症之病症、其所為協助詐欺
    集團詐騙，造成被害人所受損害、其交付帳戶供為詐欺犯取
    得財物之工具，造成犯罪偵查困難，幕後犯罪人得以逍遙法
    外，致使此類犯罪手法層出不窮，嚴重危害交易秩序與社會
    治安、犯罪後否認犯行之態度等一切情狀，在法定刑範圍內
    ，從輕量處有期徒刑四月，並諭知易科罰金之折算標準，自
    無違法可言。故本件被告提起上訴，上訴理由僅謂量刑過重
    並請求併予宣告緩刑云云，既未依據卷證資料，具體指摘原
    判決關於認定事實及適用法律，有何違法或不當之處或未予
    審酌被告事後有何悛悔之事證致未宣告緩刑，或明確指出所
    為證據證明力之判斷如何違背經驗、論理法則，依首揭說明
    ，其上訴違背法律上之程式，應以判決駁回之，並不經言詞
    辯論為之。
四、據上論斷，依刑事訴訟法第三百六十七條前段、第三百七十
    二條，判決如主文。
中    華    民    國    98    年    5     月    19    日
                  刑事第六庭    審判長法  官    董武全
                                      法  官    杭起鶴
                                      法  官    沈揚仁
以上正本證明與原本無異。
不得上訴。
                                      書記官    廖文靜
中    華    民    國    98    年    5     月    21    日


司法院資訊處製作；財團法人民間司法改革基金會備份。
